臺灣高雄地方法院刑事判決　　　　　　　　　　　　九十一年度訴字第二六二六號
　　公　訴　人　臺灣高雄地方法院檢察署檢察官
　　被　　　告　丙○○
右列被告因違反著作權法案件，經檢察官提起公訴（九十一年度偵字第一八二五０號
），本院判決如左：
    主  文
丙○○連續意圖銷售而擅自以重製之方法侵害他人之著作財產權，處有期徒刑柒月。
緩刑貳年。扣案之盜版影音光碟「朋友」壹套陸片、「百年物語」壹套玖片，「夏之
雪」壹套貳拾貳片均沒收。
    事  實
一、丙○○明知「朋友」、「百年物語」、「夏之雪」等影片，係甲○○○股份有限
    公司（下稱昇龍公司）享有著作財產權之視聽著作，竟未經昇龍公司之同意或授
    權，基於意圖銷售之概括犯意，連續自民國九十一年五月間中旬起，在不詳地點
    ，受客點選而利用其所有之電腦主機、燒錄器，擅自燒錄重製上開影片之影音光
    碟片，每套收取代工費用新台幣（下同）一百五十元，每次陳列販賣代工所得約
    三、四百元，嗣被告再於高雄市○○路瑞豐夜市二六二號攤位陳列，將其燒錄重
    製之「朋友」一套六片、「百年物語」一套九片，「夏之雪」一套二十二片後以
    每套影音光碟片二百元價格出售予不特定人牟利。為警於同年八月十七日二十一
    時四十分許，在上開地點之攤位查獲，並扣得盜版影音光碟「朋友」一套六片、
    「百年物語」一套九片，「夏之雪」一套二十二片。
二、案經昇龍公司告訴及高雄市政府警察局鼓山分局報請台灣高雄地方法院檢察署檢
    察官偵查起訴。
    理  由
一、訊據被告丙○○固坦承有擅自重製前揭影音光碟之事實，惟辯稱：扣案之光碟片
    係伊自己要用的資料，並沒有陳列販賣，亦沒有賣給告訴代理人乙○○，警訊中
    所說當客人燒錄係指幫客人轉錄其自行拍攝之影片云云。經查，(一)被告丙○○確
    有擺設攤位陳列販賣上開盜版光碟片等情，業據告訴代理人乙○○於警訊中陳稱
    ：我於九十一年八月十七日二十時三十分許，在上開夜市，以二百元之價格向丙
    ○○購買「朋友」盜版光碟一套六片，且經我檢視上開盜版光碟片與正版之版面
    比對有明顯差異、正版光碟內部印有甲○○○公司字樣，而盜版光碟未印任何字
    樣等語在卷（見警訊卷第二頁）；(二)而被告初於警訊時即供稱：（問：你所持有
    光碟有無經昇龍公司授權或契約？販賣盜版光碟向何人購得？每片以多少錢購得
    ？）光碟是伊自行用電腦燒錄，每片空白光碟是六元購得，自行用電腦燒錄。是
    客人要求才幫客人燒錄。幫客人燒錄有三個月時間了。客人要求才燒錄。每套代
    工費一百五十元，每次陳列販賣代工所得約三、四百元左右。（問：你為何要販
    賣燒錄光碟？）因為客人要求才代工燒錄等語（見警訊卷第一頁），且被告於夜
    市擺攤並無電腦設備，亦無廣告幫忙轉錄，顯然是意圖銷售而擅自以電腦燒錄重
    製光碟並收取對價，其上開所辯，顯係飾詞，不足採信。復有如事實欄所示之盜
    版光碟片扣案、查獲照片二幀及著作權相關證明文件在警訊卷可憑，足認被告確
    有意圖銷售而重製光碟並販賣之犯行，被告犯行堪以認定。
二、核被告所為，係犯著作權法第九十一條第二項意圖銷售而擅自以重製之方法侵害
    他人之著作財產權罪、第九十三條第三款之以第八十七條第二款侵害他人之著作
    財產權之罪。其中著作權法第九十一條第二項既係規定意圖銷售而擅自重製他人
    著作，則按低度行為吸收於高度行為之原則，其銷售重製他人著作之行為，當吸
    收於擅自重製行為之中，自應專依擅自重製即著作權法第九十一條第二項之規定
    處罰（最高法院八十七年度台上字第三五六號判決亦同此旨）。被告先後多次以
    重製之行為侵害他人之著作財產權均時間密接，手法相同，顯係基於概括犯意為
    之，應依連續犯規定論以一罪，並加重其刑。公訴人認被告係犯著作權法第九十
    一條第一項及第九十一條第二項之罪，且二罪間有方法結果之牽連關係等語，然
    著作權法第九十一條第二項係第一項之特別規定，構成第二項之罪即無適用第一
    項之罪，公訴人所認容有未洽。爰審酌被告因一時欠缺工作，疏未注意尊重他人
    之智慧財產權，任意謀求自己私利而危害告訴人市場利益等一切情狀，量處如主
    文所示之刑，藉資懲儆。又被告前未曾受有期徒刑以上刑之宣告，有臺灣高等法
    院被告全國前案紀錄表一份在卷可按，經此偵、審程序，當知所警惕，信無再犯
    之虞，本院認所宣告之刑以暫不執行為適當，爰併諭知緩刑二年，以啟自新。扣
    案之盜版影音光碟「朋友」一套六片、「百年物語」一套九片，「夏之雪」一套
    二十二片，均係被告所有，擅自重製之犯罪所得之物，業據被告供承在卷，爰依
    刑法第三十八條第一項第三款併予宣告沒收。
據上論斷，應依刑事訴訟法第二百九十九條第一項前段、著作權法第九十一條第二項
、第九十三條第三款、第八十七條第二款，刑法第十一條前段、第五十六條、第七十
四條第一款、第三十八條第一項第三款，判決如主文。
中      華      民      國    九十一    年      十      月    三十一    日
                                  臺灣高雄地方法院刑事第一庭
                                      法  官       楊智守
右正本證明與原本無異。
如不服本判決，應於判決送達後十日內，向本院提出上訴狀。
                                      書記官       王美玲
中    華    民    國    九十一    年     十一     月        一        日
